臺灣高等法院刑事判決
上　訴　人
即　被　告　甲○○
上列上訴人因違反毒品危害防制條例案件，不服臺灣士林地方法
院94年度易字第81號，中華民國94年4月8日第一審判決（起訴案
號：臺灣士林地方法院檢察署93年度毒偵字第1337號），提起上
訴，本院判決如下：
    主  文
上訴駁回。
    事  實
一、甲○○前因施用毒品案件，先後裁定送觀察、勒戒後，均認
    無繼續施用毒品之傾向，經臺灣士林地方法院檢察署檢察官
    分別以87年度偵字第7933號及89年度毒偵字第926 號、第11
    14號不起訴處分確定，於民國（下同）89年7月13 日勒戒出
    所後。又因違反毒品危害防制條例案件，經本院以93年度上
    易字第809號判決處有期徒刑3月確定，於93年9月24 日易科
    罰金執行完畢（不構成累犯）。
二、詎甲○○竟不知悛悔，復於93年9月17日下午8時45分許採尿
    往前回溯4 日內之某時，在不詳地點，施用第二級毒品安非
    他命1次，為警於同年9月17 日下午5時許，在臺北市○○○
    路○段25號9樓之38查獲。
三、案經臺北市政府警察局移送臺灣臺北地方法院檢察署呈請臺
    灣高等法院檢察署令轉臺灣士林地方法院檢察署檢察官偵查
    起訴。
    理  由
一、上訴人即被告甲○○雖矢口否認有何施用第二級毒品安非他
    命之犯行，辯稱：伊未施用毒品，當日伊係去梁鶴瓊家，吸
    到二手的安非他命，致驗尿結果呈甲基安非他命陽性反應等
    語，惟查：(一)被告於93年9月17日下午5時許為警查獲後採集
    之尿液，經送檢驗結果，呈甲基安非他命陽性反應，有臺灣
    尖端先進生技醫藥股份有限公司93年9月24 日濫用藥物檢驗
    報告一紙在卷足憑（參見93年度毒偵字第2028 號偵查卷第8
    頁）。而吸食甲基安非他命後，其尿液中能否驗出安非他命
    陽性反應，與其吸食方式、吸食量、個人體質、採尿時間及
    檢測儀器之精密度等有關，一般而言，約70% 於口服投與後
    24小時內自尿中排出，約90%於96 小時內自尿中排出，從而
    吸食時間距採集尿液時間最長可能不會超過4 日，此有行政
    院衛生署藥物食品檢驗局81年2月8日藥檢壹字第1156號函
    可參，堪認被告確有於93年9月17日下午5時許採尿前96小時
    內某時在不詳地點施用安非他命甚明。(二)次查：吸入煙毒或
    安非他命之二手煙，在文獻上雖尚無能否從尿液中檢驗出煙
    毒或安非他命反應之研究報告，然依法務部調查局檢驗煙毒
    或安非他命案件經驗研判，若非長時間與吸毒者直接相向且
    存心大量吸入吸毒者所呼出之煙氣，以二手煙中可能存在之
    低劑量煙毒或安非他命，應不致在尿液中檢驗出煙毒或安非
    他命反應等情，有法務部調查局83發技一字第1960號函示可
    參。再參諸證人梁鶴瓊於原審94年3月16日審理時證稱：「
    （我〈被告〉去你家那邊，我是否有用安非他命？）沒有」
    、「（我去你家待了約20分鐘警員就來了？）對」、「我家
    玻璃壞掉，我請他（被告）去我家裝玻璃」、「（甲○○玻
    璃有無裝起來？）剛好沒有」、「（你跟莊雄鑫當時都沒有
    施用安非他命？）都沒有」、「（被告進去你的家裡，你是
    在睡覺還是起來了）我剛起來」、「（約隔多久就熄電了？
    ）一分半鐘吧，還沒有講到話」、「（熄電時，被告是否與
    你在同一房間？）對」、「（？莊雄鑫是否也在同一房間？
    ）對」、「（等於被告還沒有去量玻璃？）對」、「（房間
    內是否有窗戶？）有，房間約法庭大小」、「（當時窗戶有
    無打開？）有」等語（見當日審判筆錄）。足見被告當日前
    往其友人梁鶴瓊家，因斷電遂與梁鶴瓊、莊雄鑫共處房間內
    ，而當時無人在吸食安非他命，被告應無吸入二手安非他命
    之虞。又被告待在房間內約20分鐘，即使當時有人在吸食安
    非他命，因房間窗戶尚未安裝玻璃，且窗戶敞開，空氣流通
    正常，房間並非密閉空間，被告亦無吸入二手安非他命之虞
    。因之，被告之尿液檢驗出有甲基安非他命陽性反應，顯非
    吸入二手安非他命所致。(三)末查：人體施用甲基安非他命後
    ，在主要代謝物中未改變形態之甲基安非他命佔施用劑量達
    43%，而安非他命則約為5%，而安非他命在國內取得不易，
    施用情形較少，尿液檢驗結果係甲基安非他命陽性者佔大部
    分，故國內吸食安非他命者所吸食者均為甲基安非他命，有
    法務部調查局93年5月4日調科壹字第09362413980 號函可參
    ，因之被告之尿液檢驗報告記載「安非他命檢驗結果陰性，
    甲基安非他命檢驗結果陽性」，應無疑義。(四)綜上所述，被
    告所辯，顯屬卸責之詞。本案事證明確，被告犯行堪以認定
    。
二、查被告前因施用毒品案件，經裁定送觀察、勒戒後，認無繼
    續施用毒品之傾向，於89年7月13 日釋放出所，由臺灣士林
    地方法院檢察署以89年度毒偵字第926號、第1114 號不起訴
    處分確定，有臺灣士林地方法院檢察署檢察官89年毒偵字第
    926號、第1114號不起訴處分書在卷可稽（見93 年度毒偵字
    第2028號偵查卷第25至26頁）。被告於觀察、勒戒執行完畢
    釋放後五年內之93年9月17日前4日內，施用第二級毒品安非
    他命，核被告所為，係犯毒品危害防制條例第10條第2 項之
    施用第二級毒品罪，被告持有安非他命進而施用，其持有安
    非他命之低度行為應為施用安非他命之高度行為所吸收，不
    另論罪。又被告前犯持有毒品罪，經本院判決有期徒刑3 月
    確定，於93年9月24日執行完畢，而本件犯罪時間為93年9月
    17日前4 日內，核與累犯構成要件不合，起訴書記載被告為
    累犯，容有誤會，附此敘明。
三、原審審酌被告素行不佳（見卷附本院被告前案紀錄表），犯
    後一再飾詞卸責，惟所犯施用毒品行為係戕害自己身心健康
    ，並未危害他人，且本案僅施用一次，情節尚非重大等一切
    情狀，適用毒品危害防制條例第10條第2項，刑法第11 條前
    段、第41條第1項前段，罰金罰鍰提高標準條例第2條，判處
    被告有期徒刑4月，並諭知如易科罰金時以銀元3百元折算一
    日之標準，經核並無不合。
四、被告提起上訴，仍執陳詞，否認犯罪，核無理由，應予駁回
    。
據上論斷，應依刑事訴訟法第368條，判決如主文。
本案經檢察官鄭富銘到庭執行職務。
中    華    民    國    94    年    6     月    29    日
                  刑事第十四庭審判長法  官  張連財
                                    法  官  周占春
                                    法  官  林明俊
以上正本證明與原本無異。
不得上訴。
                                    書記官  蕭進忠
中　　華　　民　　國　　94　　年　　7 　　月　　5 　　日
附錄本案論罪科刑法條：
毒品危害防制條例第10 條第2 項
施用第2 級毒品者，處三年以下有期徒刑。
